

ЧИРЦОВА АЛЕНА 36 лет

ЖЕЛАЕМАЯ ДОЛЖНОСТЬ: дизайнер

АДРЕС г.Новокузнецк, 40 лет Победы

ТЕЛЕФОН 8 923 622 2009 (WhatsApp, Telegram)

EMAIL alyonachirtsova@gmail.com

ЗДРАВСТВУЙТЕ,

Очень заинтересована вакансией, опубликованной вами, и прошу рассмотреть мою кандидатуру.

О СЕБЕ

Обладаю четырехлетним опытом создания макетов для наружной рекламы и полиграфии. Есть небольшой опыт создания презентаций и web-баннеров. Объем заказов у меня периодичный и не постоянный. Поэтому, ищу удаленную работу с стабильной занятостью и перспективой долгосрочного сотрудничества.

Обожаю красиво визуализировать информацию! Этому я обучалась самостоятельно. Также умею и люблю верстать сайты, с отличием закончила курсы по html-верстке. Всегда открыта к новым знаниям и опыту.

ТЕХНИЧЕСКИЕ НАВЫКИ

Adobe Photoshop
HTML 5, CSS3

Adobe Illustrator
Corel Draw

Adobe After Effects
Word, Excel

Figma Power Point

ОБРАЗОВАНИЕ

Высшее. НФИ КемГУ, **бакалавр прикладной информатики**, заочное отделение, 2015.

ОПЫТ РАБОТЫ

февраль 2022 - январь 2023

ООО «СибКэпитал», дизайнер,
частичная занятость, внештатно.
Обязанности: разработка, создание
и согласование рекламных макетов.

май 2019 - ноябрь 2021

ООО «Пиксель». Специалист
по наружной рекламе, дизайнер.

Обязанности: разработка, создание
и согласование рекламных макетов.

май 2018 - октябрь 2018

ООО «Спортмастер». Продавец.

Обязанности: консультирование покупателей, продажи, работа с товаром в зале и на складе.

август 2011 - декабрь 2017 **АО «Органика». Машинист. Обязанности:** маркировка (печать на продукции), упаковка.